【裁判字號】    90,上易,220
【裁判日期】    900131
【裁判案由】    傷害
【裁判全文】
臺灣高等法院刑事判決                              九十年度上易字第二二０號
    上  訴  人
    即  被  告  甲○○
右上訴人因傷害案件，不服臺灣板橋地方法院八十九年度易字第四一三０號，中華民
國八十九年十一月三十日第一審判決（起訴案號：臺灣板橋地方法院檢察署八十九年
度偵字第一七０五三號）提起上訴，本院判決如左：
    主  文
上訴駁回。
甲○○緩刑貳年。
    事實及理由
一、本案經本院審理結果，認第一審判決以上訴人即被告甲○○傷害人之身體，犯刑
    法第二百七十七條第一項之傷害罪，處有期徒刑三月，並諭知如易科罰金以銀元
    三百元折算一日，認事用法俱無不合，量刑亦尚妥適，應予維持，並引用第一審
    判決書記載之事實、證據及理由。
二、被告上訴意旨略以本案案發當時其確因酒醉意識不清，原判決亦認被告當時甫飲
    酒尚有醉意，然卻未依刑法第十九條第二項之規定減輕被告之刑，顯有未妥；茲
    被告已於八十九年十二月十三日與告訴人在台北縣新莊市調解委員會達成和解，
    賠償告訴人十八萬元，並請從輕量刑等語。查案發當天，被告至告訴人乙○○服
    務之統一超商美新門市店內購買電話卡時，辱罵告訴人「臭屁」，經告訴人質問
    其何出此言，被告因而心生不悅，而以該店內之小型貨架丟擲告訴人，並趁告訴
    人屈身撿拾遭擲落地面之貨架及商品時，腳踢告訴人下巴成傷之事實，業據原判
    決具論甚詳，則被告當天縱曾飲酒，惟其既能自行至商店購買電話卡，並於告訴
    人質問其為何以惡言相向時，猶心生不悅而持物丟擲告訴人，並知趁告訴人為撿
    拾物品而屈身之際，趁隙腳踼告訴人下巴，是告訴人指被告行為時，神智清楚並
    無酒後喝醉之情事，尚可採信，被告空言辯稱當時已酒醉，意識不清，顯係圖卸
    ，原判決未依精神耗弱之規定減刑，並無不合，被告上訴意旨執以指摘原判決違
    誤，為無理由，應予駁回。
二、被告前未曾受有期徒刑以上刑之宣告，有台灣高等法院檢察署刑案紀錄簡覆表一
    紙為憑，其犯本案純屬偶發之初犯，而告訴人因此所受之傷僅下顎裂傷一公分，
    情節亦非重大，且被告犯後已與告訴人達成和解，賠償告訴人損害，有台北縣新
    莊市調解委員會調解筆錄影本一紙為憑，顯知悔悟，經此審判教訓當知所惕勵而
無再犯之虞，是本院認對被告所宣告之刑，以暫不執行為當，因併宣告緩刑二年
    ，以啟自新。
據上論斷，應依刑事訴訟法第三百六十八條、第三百七十三條，刑法七十四條第一款
，判決如主文。
本案經檢察官張秋雲到庭執行職務。
中    華    民    國      九十      年      一      月      三十一      日
                          台灣高等法院刑事第十六庭
                              審判長法  官    許  增  男
                                    法  官    黃  鴻  昌
                                    法  官    蔡  彩  貞
右正本證明與原本無異。
不得上訴。
                                    書記官    張  淑  芬
中    華    民    國     九十     年      二        月       二         日


司法院資訊處製作；財團法人民間司法改革基金會備份。
